es: Estilo de preparación de verduras: Manojo; Picado; En rodajas; Corte ondulado; En cubos; En cubitos; Ramilletes; En juliana; Hojas; En puré; Picado fino; En puré; En forma de arroz; Rallado; En rebanadas; En lanzas; En espiral; Ramitas; Al vapor; En bastones; En gajos; Entero; Zoodles; Otro
bg-BG: Стил на приготвяне на зеленчуци: Връзка; Накълцано; На кръгчета; Вълнообразно рязане; На кубчета; На ситни кубчета; Розички; Жулиен; Листа; Намачкано; Мляно; Пюре; Като ориз; Настъргано; На резени; Стръкове; Спираловидно; Клонки; На пара; Пръчици; На полумесеци; Цяло; Зеленчукови спагети; Друго
nl: Groente bereidingsstijl: Bos; Fijngehakt; Schijfjes; Gekarteld; Blokjes; In dobbelsteentjes; Roosjes; Julienne; Bladeren; Gepureerd; Fijngesneden; Gepureerd; Rijstvorm; Geraspt; In plakjes; Stengels; Spiraalvormig; Takjes; Gestoomd; Staafjes; Partjes; Heel; Courgetti; Overig
cs: Styl přípravy zeleniny: Svazek; Nasekané; Kolečka; Vlnkovaný řez; Na kostky; Na kostičky; Růžičky; Julienne (na nudličky); Listy; Šťouchané; Najemno nasekané; Pyré; Na rýži; Strouhané; Na plátky; Špalíčky; Spirálované; Snítky; Vařené v páře; Tyčinky; Měsíčky; Vcelku; Cuketové nudle; Jiné
ru: Способ подготовки овощей: Пучок; Нарезанные; Кружочками; Рифленая нарезка; Кубиками; Мелкими кубиками; Соцветиями; Соломкой; Листьями; Пюре; Измельченные; Протертые; В виде риса; Нашинкованные; Ломтиками; Стеблями/побегами; Спиралью; Веточками; На пару; Палочками; Дольками; Целиком; Овощная лапша; Другое
ro-RO: Stilul de preparare a legumelor: Legătură; Tocat; Rondele; Tăiat ondulat; Cuburi; Cubulețe; Buchețele; Tăiat julien; Frunze; Piure; Mărunțit; Pasat; Granulat (tip orez); Răzuit; Feliat; Tije; Spiralat; Crenguțe; La abur; Bastonașe; Wedges (felii groase); Întreg; Zoodles; Altele
ko: 채소 조리 방식: 송이; 다지기; 동전 모양; 크링클 컷; 크게 깍둑썰기; 깍둑썰기; 작은 송이; 채썰기; 잎; 으깨기; 잘게 다지기; 퓨레; 쌀알 크기 다지기; 잘게 채썰기; 슬라이스; 스피어; 나선형 모양; 잔가지; 찜; 스틱; 웨지; 통째로; 주들; 기타
zh-TW: 蔬菜製備方式: 把; 切碎; 圓片; 波浪切片; 切塊; 切丁; 小花; 切絲; 葉片; 搗泥; 切末; 打成泥; 碎粒; 刨絲; 切片; 長條; 螺旋切絲; 小枝; 蒸熟; 棒狀; 楔形切塊; 完整; 櫛瓜麵條; 其他
pt-BR: Vegetal estilo de preparo: Maço; Picado; Rodelas; Corte ondulado; Em cubos; Em cubos pequenos; Flores; À julienne; Folhas; Amassado; Picado fino; Em purê; Tipo arroz; Ralado; Fatiado; Palitos; Espiralizado; Ramos; Cozido no vapor; Bastões; Gomos; Inteiro; Zoodles; Outro
hu: Zöldség-előkészítési mód: Csokor; Darabolt; Karika; Hullámosra vágott; Kockázott; Apróra kockázott; Rózsákra szedett; Julienne-re vágott; Levelek; Pürésített; Finomra aprított; Pépesített; Rizsszem nagyságúra aprított; Reszelt; Szeletelt; Hasábok; Spirálozott; Ágacskák; Párolt; Pálcikák; Cikkek; Egész; Cukkinispagetti; Egyéb
sk-SK: Štýl prípravy zeleniny: Zväzok; Nasekané; Kolieska; Vlnkované; Na kocky; Na drobné kocky; Ružičky; Julienne; Listy; Kaša; Nadrobno nasekané; Pyré; Vo forme ryže; Nastrúhané; Na plátky; Výhonky; Špirály; Vetvičky; Na pare; Tyčinky; Mesiačiky; Vcelku; Zoodles; Iné
hr-HR: Način pripreme povrća: U vezici; Sjeckano; Kolutići; Valovito rezano; U kockicama; Narezano na kockice; Cvjetići; Narezano na trakice; Listovi; Pasirano; Usitnjeno; U obliku pirea; Usitnjeno poput riže; Naribano; Narezano na ploške; U štapićima; Spiralno rezano; Grančice; Kuhano na pari; Štapići; Kriške; Cijelo; Rezanci od tikvica; Ostalo
tr: Sebze hazırlama tarzı: Demet; Doğranmış; Halka dilimlenmiş; Tırtıklı kesim; Küp küp; Küp doğranmış; Çiçeklerine ayrılmış; Jülyen; Yaprak; Püre; Kıyılmış; Püre haline getirilmiş; Pirinç tanesi büyüklüğünde doğranmış; Kıyılmış (Shredded); Dilimlenmiş; Söğüş (Spears); Spiral kesilmiş; Dal; Buharda pişirilmiş; Çubuk (Sticks); Elma dilim; Bütün; Kabak spagetti (Zoodles); Diğer
pl: Sposób przygotowania warzywa: Pęczek; Posiekane; Talarki; Karbowane; Krojone w kostkę; Krojone w drobną kostkę; Różyczki; Julienne; Liście; Ugniecione; Mielone; Purée; Rozdrobnione jak ryż; Poszatkowane; Pokrojone w plastry; Pędy; Pokrojone w spirale; Gałązki; Ugotowane na parze; Słupki; Łódeczki; W całości; Makaron warzywny; Inne
de: Zubereitungsart des Gemüses: Bund; Gehackt; Scheiben; Wellenschnitt; Gewürfelt; Feingewürfelt; Röschen; Julienne; Blätter; Gestampft; Fein gehackt; Püriert; Granuliert; Geraspelt; In Scheiben; Stangen; Spiralisiert; Zweige; Gedünstet; Stifte; Spalten; Ganz; Zoodles; Sonstiges
pt-PT: Estilo de preparação dos vegetais: Molho; Picado; Rodelas; Corte ondulado; Em cubos; Em cubos pequenos; Ramos; Juliana; Folhas; Esmagado; Picado fino; Em puré; Em forma de arroz; Desfiado; Fatiado; Hastes; Espiralizado; Raminhos; A vapor; Palitos; Gomos; Inteiro; Zoodles; Outro
sv: Grönsaksberedningsmetod: Knippe; Hackad; Slantar; Räfflad; Tärnad; Fintärnad; Buketter; Julienne; Blad; Mosad; Finhackad; Puré; Riven; Strimlad; Skivad; Stjälkar; Spiraliserad; Kvistar; Ångkokt; Stavar; Klyftor; Hel; Zoodles; Övrigt
th: สไตล์การเตรียมผัก: เป็นช่อ; สับ; หั่นแว่น; หั่นหยัก; หั่นเต๋า; หั่นเต๋าเล็ก; เป็นดอก; ซอยเป็นเส้น; เป็นใบ; บด; สับละเอียด; บดละเอียด; ขูดเป็นเม็ดข้าว; ขูดฝอย; สไลซ์; หั่นเป็นแท่งยาว; ฝานเป็นเส้นเกลียว; เป็นก้าน; นึ่ง; หั่นเป็นแท่ง; หั่นซีก; ทั้งชิ้น; เส้นซูคินี; อื่นๆ
fi: Vihannesten valmistustapa: Nippu; Paloiteltu; Lantit; Poimuleikattu; Kuutioitu; Noppakuutioitu; Kukinnot; Suikaloitu; Lehdet; Muussattu; Hienonnettu; Soseutettu; Murennettu; Raastettu; Viipaloitu; Tangot; Spiraalileikattu; Oksat; Höyrytetty; Tikut; Lohkot; Kokonainen; Kesäkurpitsanuudelit; Muu
zh-CN: 蔬菜处理方式: 束; 切碎; 圆片; 波浪切; 切块; 切丁; 小朵; 切丝; 菜叶; 捣碎; 剁碎; 泥状; 米粒状; 刨丝; 切片; 条状; 螺旋状; 枝; 蒸制; 棒状; 楔形块; 整个; 西葫芦面条; 其他
lt-LT: Daržovių paruošimo būdas: Ryšulėlis; Smulkinta; Griežinėliai; Banguoto pjovimo; Kubeliais; Smulkiais kubeliais; Žiedynai; Šiaudeliais; Lapai; Trinta; Smulkiai kapota; Piurė; Ryžių formos; Tarkuota; Pjaustyta; Stiebeliai; Spiralėmis; Šakelės; Garuose virta; Lazdelėmis; Skiltelėmis; Visa; Cukinijų makaronai; Kita
fr: Mode de préparation du légume: Botte; Haché; En rondelles; Coupe ondulée; En cubes; En dés; En fleurettes; En julienne; En feuilles; En purée; Émincé; En coulis; En grains; Râpé; En tranches; En pointes; En spirales; En brins; Cuit à la vapeur; En bâtonnets; En quartiers; Entier; Zoodles; Autre
ja: 野菜調理形態: 束; 粗みじん切り; 輪切り; クリンクルカット; 角切り; さいの目切り; 小房; 千切り; 葉; マッシュ; みじん切り; ピューレ; ライス状; 細切り; スライス; スピア状; スパイラル状; 小枝; 蒸し; スティック状; くし形切り; 丸ごと; ズードル; その他
en: Vegetable preparation style: Bunch; Chopped; Coins; Crinkle Cut; Cubed; Diced; Florets; Julienned; Leaves; Mashed; Minced; Pureed; Riced; Shredded; Sliced; Spears; Spiralized; Sprigs; Steamed; Sticks; Wedges; Whole; Zoodles; Other
nb: Type grønnsakstilberedning: Bunt; Hakket; Skiver; Bølgeskåret; Kuttet i terninger; Ternet; Buketter; Julienne-skåret; Blader; Most; Finhakket; Purert; Revet til ris; Strimlet; I skiver; Stilker; Spiralisert; Kvister; Dampet; Staver; Båter; Hele; Squashspagetti; Annet
da: Tilberedningsform for grøntsag: Bundt; Hakket; Runde skiver; Bølgeskåret; I tern; I små tern; Buketter; Julienne; Blade; Moset; Finthakket; Pureret; Som ris; Revet; I skiver; Stængler; Spiraliseret; Kviste; Dampet; Stave; Både; Hel; Zoodles; Andet
el: Τρόπος προετοιμασίας λαχανικών: Μάτσο; Χοντροκομμένα; Ροδέλες; Κυματιστά; Σε κύβους; Ψιλοκομμένα; Μπουκετάκια; Ζουλιέν; Φύλλα; Πουρές; Πολύ ψιλοκομμένα; Πολτοποιημένα; Τριμμένα σαν ρύζι; Τριμμένα; Σε φέτες; Σε μπαστουνάκια; Σπιράλ; Κλωναράκια; Στον ατμό; Μπαστουνάκια; Κυδωνάτα; Ολόκληρα; Zoodles; Άλλο
sl-SI: Način priprave zelenjave: Šopek; Nasekljano; Kolobarji; Valovito narezano; Narezano na kocke; Narezano na drobne kocke; Cvetki; Narezano na trakove; Listi; Pretlačeno; Mleto; Pasirano; Narezano na velikost riža; Nastrgano; Narezano na rezine; Vršički; Spiralizirano; Vejice; Kuhano v pari; Palčke; Krhlji; Celo; Zelenjavni rezanci; Drugo
vi: Kiểu chế biến rau củ: Nguyên bó; Thái nhỏ; Thái khoanh; Thái lượn sóng; Thái khối; Thái hạt lựu; Tách nhánh; Thái sợi; Lá; Nghiền; Băm nhuyễn; Xay nhuyễn; Dạng hạt gạo; Bào sợi; Thái lát; Cắt đoạn dài; Thái xoắn ốc; Nhánh; Hấp; Thái thanh dài; Thái múi cau; Nguyên; Dạng sợi mì (Zoodles); Khác
it: Stile di preparazione della verdura: A mazzo; A pezzi; A rondelle; Taglio ondulato; A cubetti; A dadini; A cimette; Alla julienne; In foglie; In purè; Tritato finemente; Passato; A forma di chicchi; A listarelle; A fette; A punte; A spirale; A rametti; Cotto a vapore; A bastoncini; A spicchi; Intero; Zoodles; Altro